臺灣新竹地方法院刑事判決
110年度易字第121號
公  訴  人  臺灣新竹地方檢察署檢察官
被      告  林銘興




上列被告因竊盜案件，經檢察官提起公訴（109年度第13670號、
第13925號、第14358號），被告於本院準備程序中，就被訴事實
為有罪之陳述，本院裁定進行簡式審判程序，判決如下：
    主          文
林銘興犯竊盜罪，共參罪，均累犯，各處拘役伍拾日，如易科罰
金，均以新臺幣壹仟元折算壹日。應執行拘役壹佰日，如易科罰
金，以新臺幣壹仟元折算壹日。
未扣案如附表一所示之犯罪所得，沒收，於全部或一部不能沒收
或不宜執行沒收時，追徵其價額。
    事實及理由
一、本件犯罪事實及證據，除犯罪事實一、（一）部分「面額不
    詳之美元5張」應補充更正為「面額1元之美金鈔票5張」；
    犯罪事實一（二）部分「金牌共計2面（價值1萬5,000元）
    」應補充更正為「未扣案之金牌1面（價值7500元）及扣案
    之金牌1面（價值7500元），合計總價值為1萬5,000元」；
    犯罪事實一（三）部分「機車1台（已發還陳倪碧華）」，
    應補充更正為「機車1台及鑰匙1支（已發還陳倪碧華）」（
    以上補充更正之事實經檢察官當庭更正之），證據部分應補
    充被告於本院準備程序及簡式審判程序時之自白外，餘均引
    用檢察官起訴書之記載（如附件）。
二、論罪科刑：
（一）核被告所為，均係犯刑法第320條第1項之竊盜罪。被告所
      犯3次竊盜犯行，犯意各別，行為互殊，應分論併罰。
（二）被告林銘興前因施用毒品案件，經臺灣桃園地方法院以10
      8年度聲字第1178號裁定定應執行有期徒刑10月確定，復
      與他案接續執行，於民國108年8月5日假釋並付保護管束
      ，迄於108年12月21日保護管束期滿，未經撤銷假釋，其
      未執行之刑，以已執行完畢論等情，有臺灣高等法院被告
      前案紀錄表在卷可稽，其於受徒刑之執行完畢後5年內，
      故意再犯本件有期徒刑以上之罪，為累犯，應依刑法第47
      條第1項之規定，加重其刑。至司法院釋字第775號解釋，
      依解釋文及理由之意旨，係指構成累犯者，不分情節，一
      律加重最低本刑，於不符合刑法第59條所定要件之情形下
      ，致生行為人所受之刑罰超過其所應負擔罪責之個案，不
      符罪刑相當原則、比例原則。於此範圍內，在修正前，為
      避免發生上述罪刑不相當之情形，法院就該個案應裁量是
      否加重最低本刑；依此，該解釋係指個案應量處最低法定
      刑、又無法適用刑法第59條在內減輕規定之情形，法院應
      依此解釋意旨裁量不予加重最低本刑（最高法院108年度
      台上字第338號判決意旨參照）。查本件被告前有竊盜前
      案，且依被告構成累犯及犯罪之情節，要無上開情事，自
      仍有累犯加重其刑規定之適用，附此敘明。
（三）爰審酌被告有多次前科，竟均未能記取教訓，不思以正當
      手段獲取財物，而任意竊取他人財物，其不尊重他人財產
      權利，暨其犯後坦承犯行之態度，再參以被告所竊取之財
      產價值，並衡酌其自述大學肄業，退伍後做電話銷售、家
      庭經濟狀況勉持等一切情狀，分別量處被告如主文所示之
      刑及諭知易科罰金之折算標準，並定應執行刑暨諭知易科
      罰金之折算標準，以資懲儆。
三、沒收：
（一）按犯罪所得，屬於犯罪行為人者，沒收之；於全部或一部
      不能沒收或不宜執行沒收時，追徵其價額；第一項及第二
      項之犯罪所得，包括違法行為所得、其變得之物或財產上
      利益及其孳息；如已實際合法發還被害人者，不予宣告沒
      收或追徵，刑法第38條之1第1項前段、第3項、第4項及第
      5項定有明文。又宣告前二條之沒收或追徵，有過苛之虞
      、欠缺刑法上之重要性、犯罪所得價值低微，或為維持受
      宣告人生活條件之必要者，得不宣告或酌減之，同法第38
      條之2第2項亦定有明文。
（二）查本案被告竊得如附表一各編號所示之物品，自屬犯罪所
      得，未據扣案亦未返還被害人，依刑法第38條之1第1項前
      段、第3項規定，應予沒收，並於全部或一部不能沒收或
      不宜執行沒收時，追徵其價額。
（三）另本件被告於附件犯罪事實一（二）中之金牌一面及附件
      犯罪事實一（三）之機車1台及鑰匙1支為犯罪所得，均已
      歸還被害人，爰依刑法第38條之1第5項規定，不予宣告沒
      收或追徵。
據上論斷，應依刑事訴訟法第273 條之1 第1 項、第299 條第1
項前段、第310 條之2 、第454 條第2 項，判決如主文。
本案經檢察官張凱絜提起公訴，檢察官陳中順到庭執行職務。
中　　華　　民　　國　　110 　年　　3 　　月　　19　　日
                  刑事第十一庭  法  官   李毓華
如不服本判決應於收受本判決後20日內向本院提出上訴書狀，上
訴書狀應敘述具體理由。上訴書狀未敘述上訴理由者，應於上訴
期間屆滿後20日內補提理由書狀於本院（均須按他造當事人之人
數附繕本） 「切勿逕送上級法院」。
中　　華　　民　　國　　110 　年　　3 　　月　　19　　日
                                書記官   張懿中
附錄本案論罪科刑法條
刑法第320條第1項：
意圖為自己或第三人不法之所有，而竊取他人之動產者，為竊盜
罪，處五年以下有期徒刑、拘役或五十萬元以下罰金。

【附表一】
編號 犯罪事實 犯罪所得 備註 1 附件犯罪事實一（一）部分 功德箱(內有新臺幣【下同】1,500元及面額1元之美元鈔票5張)  2 附件犯罪事實一（二）部分 金牌1面（價值7500元）  
臺灣新竹地方檢察署檢察官起訴書
                                    109年度偵字第13670號
                                               第13925號
                                               第14358號
　　被　　　告　林銘興　男　35歲（民國00年00月00日生）
　　　　　　　　　　　　籍設新北市○○區○○路00號（新北
                            ○○○○○○○○○）
　　　　　　　　　　　　（現另案於法務部○○○○○○○○羈押中)
　　　　　　　　　　　　國民身分證統一編號：Z000000000號
上列被告因竊盜案件，已經偵查終結，認應該提起公訴，茲將犯
罪事實及證據並所犯法條分敘如下：
        犯罪事實
一、林銘興前因施用毒品案件，經臺灣桃園地方法院以108年度
    聲字第1178號裁定定應執行有期徒刑10月確定，復與他案接
    續執行，於民國108年8月5日假釋並付保護管束，迄於108年
    12月21日保護管束期滿，未經撤銷假釋，其未執行之刑，以
    已執行完畢論。詎仍不思悔改，意圖為自己不法所有，分為
    下列行為：
(一)於109年7月29日8時30分許，至新竹縣○○鄉○○村00鄰○○○00號
    由鄭桂英管領之三武宮，徒手竊取放置於神明廳內之功德箱
    (內有新臺幣【下同】1,500元及面額不詳之美元5張)，得手
    後旋即離去，並將之花用殆盡。嗣經鄭桂英發現財物遭竊並
    報警處理，為警調閱監視器而查獲。
(二)於109年10月21日15時57分許，騎乘腳踏車至新竹市○區○○○○
    街00號由陳清定管領之福正宮，徒手竊取懸掛在神像上金牌
    共計2面（價值1萬5,000元），得手後旋即離去，並將之變
    賣花用。嗣經警於109年11月25日22時18分許，在新竹市○區
    ○○街00號查獲，並扣得金牌1面（已發還陳清定）。
(三)於109年11月6日5時17分許，騎乘腳踏車至新竹市○○區○○街0
    00巷00號對面，徒手竊取陳倪碧華所有車牌號碼000-000號
    普通重型機車，得手後旋即離去。嗣經警於109年11月25日1
    8時56分許，在新竹市○區○○路00號前查獲，並扣得上開機車
    1台（已發還陳倪碧華）。
二、案經新竹縣政府警察局橫山分局、新竹市警察局第一分局報
    告、陳倪碧華訴由新竹市警察局第二分局報告偵辦。
        證據並所犯法條
一、證據清單:
編號 證據方法 待證事實 1 被告林銘興警詢、偵查中供述。 被告坦承有犯罪事實一、(一)到(三)行竊之事實。 2 被害人鄭桂英警詢中指訴 。 被告於犯罪事實一、(一)竊取功德箱之事實。 3 被害人陳清定警詢中指訴。 被告於犯罪事實一、(二)竊取金牌2面之事實。 4 告訴人陳倪碧華警詢中指訴。 被告於犯罪事實一、(三)竊取機車之事實。 5 警員偵查報告、監視器錄影翻拍照片共16張。 被告於犯罪事實一、(一)竊取功德箱之經過。 6 警員偵查報告、新竹市警察局第一分局扣押筆錄、扣押物品目錄表、贓物認領保管單各1份、監視器錄影翻拍照片及現場照片共17張。 被告於犯罪事實一、(二)竊取金牌2面之經過。 7 警員偵查報告、新竹市警察局第二分局搜索扣押筆錄、扣押物品目錄表、贓物認領保管單、失車-案件基本資料詳細畫面報表、新竹市警察局車輛尋獲電腦輸入單各1份、監視器錄影翻拍照片及現場照片共20張。 被告於犯罪事實一、(三)竊取機車之經過。 
二、核被告林銘興就犯罪事實一、（一）至（三）所為，係涉犯
    刑法第320條第1項之竊盜罪（3罪）嫌。被告所犯上開3罪間
    ，犯意各別，行為互殊，請予以分論併罰。另被告前有如事
    實欄所載之犯罪科刑及執行情形，有刑案資料查註表1份在
    卷可佐，其於受有期徒刑執行完畢後，5年以內故意再犯本
    件有期徒刑以上之罪，請論以累犯，並參照大法官釋字第77
    5號解釋意旨，審酌是否依刑法第47條第1項規定加重其刑。
    被告就犯罪事實一、（一）至（二）部分犯罪所得，請依刑
    法第38條之1第1項前段、第3項宣告沒收，如全部或一部不
    能沒收或不宜執行沒收時，追徵其價額；被告於犯罪事實欄
    一、（二）及（三）竊得犯罪所得金牌1面、機車1台已發還
    被害人陳清定、告訴人陳倪碧華，有贓物認領保管單各1份
    在卷可佐，依刑法第38條之1第5項規定，自無聲請宣告沒收
    或追徵之必要。
三、依刑事訴訟法第251條第1項提起公訴。
　  此  　致
臺灣新竹地方法院
中　　華　　民　　國　 109　  年　  12    月　　24    日
                          　　檢　察　官　張凱絜
本件正本證明與原本無異
中　　華　　民　　國　 110　　年　　1   　月　　11　　日
　　　　　　　　　　　　　　　書　記　官  許戎豪